【裁判字號】    97,消債更,131
【裁判日期】    980316
【裁判案由】    聲請更生程序
【裁判全文】
臺灣彰化地方法院民事裁定           97年度消債更字第131號
聲  請  人  丙○○
上列當事人聲請消費者債務清理事件，本院裁定如下：
    主  文
更生之聲請駁回。
聲請費用由聲請人負擔。
    理  由
一、按更生之聲請有下列情形之一者，應駁回之：一、債務人曾
    依本條例或破產法之規定而受刑之宣告；二、債務人曾經法
    院認可和解、更生或調協，因可歸責於己之事由，致未履行
    其條件；三、債務人經法院通知，無正當理由而不到場，或
    到場而不為真實之陳述，或拒絕提出關係文件或為財產變動
    狀況之報告，消費者債務清理條例第46條定有明文。又聲請
    更生或清算不合程式或不備其他要件者，法院應以裁定駁回
    之，但其情形可以補正者，法院應定期間先命補正，復為同
    條例第8 條所明定。
二、查本件債務人向本院聲請更生，雖主張：共積欠債務新台幣
    （下同）2,897,187 元，其有不能清償債務情事，於消費者
    債務清理條例實施前，已提出債權人清冊，以書面向最大債
    權金融機構美國運通公司請求共同協商債務清償方案，於民
    國（下同）95年7 月協商成立，承諾每月清償額度30,881元
    ，嗣因無力繳款於96年8 月毀諾，且其無擔保或無優先權之
    債務總額未逾1,200 萬元，復未經法院裁定開始清算程序或
    宣告破產云云。惟查：債務人最近三年平均收入為51,550元
    【（55,681元＋54,968元＋44,000元）÷3 ＝51,550元，四
    捨五入】，扣除配偶及二名子女之扶養費12,000元及每月支
    出之伙食費8,000 元為31,550元，（51,550元－20,000元＝
    31,550元），有協議書及其所提出收入及支出說明書可稽，
    其收入已超過履行承諾之金額30,881元，其情形即有消費者
    債務清理條例第46條第2 款情形債務人曾經法院認可和解、
    更生或調協，因可歸責於己之事由，致未履行其條件情形，
    另聲請人所列其父母之扶養費8,000 元，因其父甲○○領有
    退役俸每月34,418元，其母乙○○有房屋一棟、土地三筆，
    及投資現值共計2,602,497 元，雖無工作收入，仍有投資利
    息收入，有稅務電子閘門財產所得調件明細表在卷，是否需
    聲請人扶養已非無疑，又聲請人其兄孫琮祐月收入95,750元
    ，其姊孫芝慧月收入亦有120,144 元，有國稅局95、96年綜
    合所得稅各類所得資料清單及所得稅結算申報表及核定通知
    書在卷，其父母果真有不足支出時，依常理判斷，應由收入
    較高之兄姊支付，故該部分金額即每月扶養費8,000 應自聲
    請人所列支出部分刪除，是本件債務人聲請更生，既有消費
    者債務清理條例第46條第2 款所定情形，且上開欠缺又屬無
    從補正，依上說明，自應駁回其更生之聲請，爰裁定如主文
    。
中    華    民    國    98    年    3     月    16    日
              民事第二庭    法      官  李言孫
以上正本係照原本作成。
如不服本裁定，應於裁定送達後10日內，以書狀向本院提出抗告
，並繳納抗告費新臺幣1千元。
中    華    民    國    98    年    3     月    16    日
                            書  記  官  施惠


司法院資訊處製作；財團法人民間司法改革基金會備份。
